【裁判字號】    92,交聲,15
【裁判日期】    920214
【裁判案由】    違反道路交通管理處罰條例聲明異議
【裁判全文】
臺灣基隆地方法院交通事件裁定                      九十二年度交聲字第一五號
    移 送機 關  台北市交通事件裁決所
    異  議  人  丙○○  男  三十五歲（民國五十六年四月二日生）
右列受處分人因違反道路交通管理處罰條例案件，對於台北市交通事件裁決所九十二
年一月二日所為之處分（原處分：北市裁三字第裁二二─ＡＢＹ五七七六二０號），
聲明異議，本院裁定如左：
     主  文
異議駁回。
     理  由
一、按「受處分人，不服第八條主管機關所為之處罰，得於接到裁決書之翌日起二十
    日內，向管轄地方法院聲明異議」、「聲明異議，應以司法狀紙，敘述異議之理
    由，提出於原處分機關為之。原處分機關應於接受異議書狀後五日內，將該案卷
    宗及有關證物，送交該管地方法院或其分院交通法庭」，道路交通安全處罰條例
    第八十七條第一項、道路交通案件處理辦法第十三條分別定有明文。經查本件台
    北市交通事件裁決所（下稱「原處分機關」）北市裁三字第裁二二─ＡＢＹ五七
    七六二０號違反道路交通管理事件裁決書（下稱「裁決書」）裁決日期為九十二
    年一月二日，有前揭裁決書一件附卷可稽，聲明異議人於同年月二日具狀向原處
    分機關聲明異議，有聲明異議人之聲明異議狀一紙及聲明異議狀上原處分機關收
    文章一枚附卷可稽，揆諸上開說明，應認符合法定程式及未逾異議期間，合先敘
    明。
二、次按汽車駕駛人，駕駛汽車經測試檢定酒精濃度超過規定標準者，處新臺幣（下
    同）一萬五千元以上六萬元以下罰鍰，並當場移置保管其車輛及吊扣其駕駛執照
    一年，道路交通管理處罰條例第三十五條第一項第一款定有明文。另按「交通法
    庭認為聲明異議無理由者，應以裁定駁回」，道路交通案件處理辦法第十九條定
    有明文。
三、原處分意旨略以：受處分人丙○○酒後駕駛車牌號碼ＢＡＶ─九八九號機車，於
    民國（下同）九十一年十一月十二日二十三時四十七分許，行經台北市○○○路
    ○段五十八號前，因酒醉自行跌倒在地，經酒精測試結果，其酒精濃度為每毫升
    ０．七六公克，超過規定標準，經台北市政府警察局中山分局警員舉發，依道路
    交通管理處罰條例第三十五條第一項第一款之規定裁決罰鍰新台幣四萬五千元，
    並吊扣駕駛執照十二個月。
四、異議意旨略以：異議人即受處分人丙○○坦承案發時、地確實酒醉，但並未駕車
    當時是友人乙○○扶伊至停車處，欲騎機車載伊回家，嗣因機車重心不穩，致人
    車倒地乙○○受傷，又因機車鑰匙斷裂卡在鑰匙孔無法拔出，乙○○怕機車被竊
    ，遂將伊及機車留在現場，自行前往中興醫院就醫，警員來時，伊是坐在機車旁
    之地上，並未駕車，是原處分機關以異議人酒後駕車，裁決罰鍰新台幣四萬五千
    元，並吊扣駕駛執照十二個月，實無理由，為此聲明異議等語。
五、經查：異議人丙○○酒後駕駛車牌號碼ＢＡＶ─九八九號機車，於九十一年十一
    月十二日二十三時四十七分許，行經台北市○○○路○段五十八號前，因酒醉自
    行跌倒在地，經酒精測試結果，其酒精濃度為每毫升０．七六公克，超過規定標
    準之事實，經證人即舉發警員甲○○於本院審理時證述屬實，證稱：「我到場時
    機車引擎還在發動，倒在地上，異議人半坐在地上，我們在現場把他搖起來作酒
    測，酒測結果超過標準值，就帶回隊上做筆錄。」（詳本院九十二年一月二十八
    日訊問筆錄），並有酒測單在卷可參，雖異議人辯稱：該機車係乙○○所騎，因
    重心不穩跌倒受傷，將伊與機車留在現場，自行離去云云，與證人乙○○所稱：
    剛開始確實是伊騎機車欲載異議人回家，因重心不穩人車倒地受傷，並自行離去
    就醫，將異議人及機車留在現場等語相符，惟證人乙○○又證稱：離開時機車引
    擎有熄火，並把機車停到路邊，把異議人扶到路邊去坐，並非將異議人留在柏油
    路上等語，與證人甲○○發現異議人時，異議人與機車係倒在柏油路上，機車引
    擎還在發動之情形不同，顯然證人乙○○離開後，異議人有自行爬起駕車離去，
    終因酒醉無法駕車再次跌倒路上，為警員查獲甚明，況且證人甲○○係依法執行
    違規舉發之公務，與異議人原不認識更無嫌隙，實無構陷之動機，其證言並非不
    可採信。綜上所述，原處分並無不當，其異議為無理由，應予駁回。
六、據上論斷，應依道路交通案件處理辦法第十九條，裁定如主文。
中      華      民      國      九十二    年      二    月  十四    日
                                臺灣基隆地方法院交通法庭
                                    法  官    齊      潔
右正本證明與原本無異。
如不服本裁定，應於裁定送達後五日內向本院提出抗告狀( 應附繕本 )，抗告於臺灣
高等法院。
                                    書記官    郭  廷  耀
中  華      民      國      九十二    年      二    月  十四    日


司法院資訊處製作；財團法人民間司法改革基金會備份。
